# ROLEX BRICE YIMTSOP

Professeur de Lycée de l'Enseignement Secondaire

+237 672343227

Limbé, Cameroun

in linkedin.com/in/rolex-yimtsop-a6baba1a6

### **OBJECTIF**

Fort de mes 5 années d'expérience dans l'enseignement des mathématiques, je me distingue par mon leadership et ma capacité de communication. Mon parcours m'a également permis d'acquérir une adaptation constante aux nouvelles technologies de l'information et de la communication. J'ambitionne de rejoindre l'une de vos écoles pour partager avec les élèves ma passion pour les mathématiques et transmettre mon savoir-faire. Je me tiens à votre disposition pour un éventuel entretien.

### **COMPÉTENCES**

- Conception et élaboration des fiches de cours
- Planification des leçons
- Evaluation des performances des apprenants
- Supervision des examens
- Rapport de la progression à la hiérarchie administrative
- Gestion des comportements difficiles

- Travail d'équipe
- Organisation du travail et planification
- Bonne capacité de communication
- Leadership
- Capacité d'adaptation
- Autonomie
- Motivation

### LANGUES

Français

Anglais

# **EXPÉRIENCE PROFESSIONNELLE**

Nov. 2018 – Aujourd'hui Sud-Ouest, Cameroun

### **ENSEIGNANT DE MATHEMATIQUES**

GTHS OMBE

- Planifie et dispense des leçons pour faciliter la compréhension et l'application des concepts mathématiques par les élèves.
- Veille sur la discipline en classe.
- Conception du matériel pédagogique pour maintenir l'intérêt de certains sujets.
- Conception des plans d'enseignement et des programmes de travail appropriés.
- Préparation des évaluations des apprenants.

### **FORMATION**

2016 - 2018 Diplôme de Professeur de l' Enseignement Secondaire 2e grade (Équivalent Master)

Bambili, Cameroun Ecole normale de Bamenda

Licence en mathématique(Équivalent Baccalauréat mathématiques) 2013 - 2016

Dschang, Cameroun Université de Dschang

## **CENTRES D'INTÉRÊT**

Recherche: Lecture, analyse de données.

Sports: Tennis, football.

### RÉFÉRENCES

Références disponibles sur demande.

# **ROLEX BRICE YIMTSOP**

+237 672343227

Limbé, Cameroon

in linkedin.com/in/rolex-yimtsop-a6baba1a6

High School Teacher of Secondary Education

### **OBJECTIVE**

Responsible for teaching mathematics for 5 years, I know how to stand out through my leadership and my sense of communication. My experience has also taught me to constantly adapt to new information and communication technologies. I am looking to join one of your schools in order to share my know-how and my passion for mathematics with your studens. I remain at your disposal for a possible interview.

### COMPETENCE

- Design and development of course sheets
- Lesson planning
- Assessment of learner performance
- Supervision of exams
- Report of progress to the administrative hierarchy
- Managing difficult behaviors

- Teamwork
- Work organisation and planning
- Good communication skills
- Leadership
- Adaptability
- Motivation
- Autonomy

### **LANGUAGES**

French English

### PROFESSIONAL EXPERIENCE

Nov. 2018 – Today South-West, Cameroon

#### MATHEMATICS TEACHER

GTHS OMBE

- Plans and delivers lessons to facilitate students' understanding and application of mathematical concepts.
- Monitors discipline in class.
- Design of teaching materials to maintain interest in some subjects.
- Design of appropriate teaching plans and work programs.
- Design of learner assessments.

### **EDUCATION**

2016 - 2018 Bambili, Cameroon

2013-2016 Dschang, Cameroon Secondary School Teacher Diploma II (Equivalent Master in education)

Higher Teacher Training School of Bamenda

Bachelor degree in mathematics (Equivalent Baccalaureate in mathematics)
University of Dschang

### **HOBBIES**

- Research: Reading, data analysis.
- Sports: Tennis, football.

### REFERENCE

References available upon request.